臺灣臺中地方法院臺中簡易庭小額民事判決
110年度中小字第3883號
原      告  新安東京海上產物保險股份有限公司臺中分公司

法定代理人  王文龍  
訴訟代理人  洪銘遠  
被      告  廖學育  
訴訟代理人  賴柏伸  
上列當事人間請求損害賠償事件，經本院於民國110年11月19日
言詞辯論終結，判決如下：
    主    文
原告之訴駁回。
訴訟費用新臺幣1,000元，由原告負擔。
    事 實 及 理 由
一、原告主張：被告於民國108年11月12日上午8時許，駕駛車牌
    號碼0000-00號自用小貨車，行經臺中市太平區永平路2段、
    永義路口時，因汽車未遇突發狀況而驟然減速暫停，致與由
    原告所承保，為訴外人王盈智所有並駕駛之車牌號碼0000-0
    0號自用小客車（下稱系爭車輛）發生碰撞而肇事，造成系
    爭車輛受損，被告自應負損害賠償之責。又系爭車輛經送修
    復後，支出修復費用新臺幣（下同）70,471元（零件40,766
    元、工資13,734元、塗裝15,971元），被告應負擔三成之肇
    事責任，原告已本於保險責任賠付完畢，自得依民法第184
    條第1項前段、第191條之2、第196條、保險法第53條第1項
    規定取得代位求償權，爰依法提起本件訴訟等語。並聲明：
    被告應給付原告21,141元，及自起訴狀繕本送達翌日起至清
    償日止，按年息百分之5計算之利息。
二、被告則以：過失比例由鈞院認定即可。並聲明：原告之訴駁
    回。
三、得心證之理由
  ㈠原告主張被告於民國108年11月12日上午8時許，駕駛車牌號
    碼0000-00號自用小貨車，行經臺中市太平區永平路2段、永
    義路口時，與原告所承保之系爭車輛發生碰撞，系爭車輛因
    而受損等情，業據其提出與其所述相符之電子發票證明聯、
    汽車險賠款同意書、行車執照、駕駛執照、道路交通事故當
    事人登記聯單、道路交通事故現場圖、初步分析研判表、估
    價單、車損照片為證，並經本院依職權向臺中市政府警察局
    太平分局調取道路交通事故調查卷宗（含道路交通事故現場
    圖、道路交通事故調查報告表（一）（二）、酒精測定紀錄
    表、道路交通事故補充資料表、現場照片、初步分析研判表
    等資料等）查核無訛，而被告對於原告主張之事實，於本院
    言詞辯論期日時並未爭執，視同自認，原告主張之事實，堪
    信為真實，本院即採為判決之基礎。
　㈡按汽車行駛時，駕駛人應注意車前狀況及兩車並行之間隔，
    並隨時採取必要之安全措施，不得在道路上蛇行，或以其他
    危險方式駕車，道路交通安全規則第94條第3項定有明文。
    經查，系爭事故之肇事原因，業經臺中市政府警察局太平分
    局道路交通事故現場圖現場處理摘要情形欄記載本件係兩車
    均由永義路右轉永平路2段往新平路一段方向行駛，於事故
    地點發生碰撞所致，系爭車輛右前車頭碰撞被告告車輛後車
    尾所致（見本院卷第53頁）。又參酌兩車事故地點約係發生
    於路口處，而行車轉彎時，本即對前方路況無法全面了然，
    諸如是否有行人穿越馬路，路段上是否有臨時停車車輛而影
    響行進路線等，此皆非駕駛人於轉彎前所能查知，而係行車
    轉向後駕駛人所需及時應變的，故道路交通管理處罰條例第
    48條第1項第1款規定：「汽車駕駛人轉彎或變換車道時，不
    注意來、往行人，或轉彎前未減速慢行，處600元以上1,800
    元以下罰鍰」，旨在確保駕駛人本身及其他用路人之安全，
    於參考該規定作為過失責任之判斷基準時，應認為駕駛人轉
    彎時除減速慢行外，並應注意者包括往來車輛及行人之動向
    。查本件，兩車為前後車關係，同時轉向欲進入新平路行駛
    ，依上揭規定兩車本即應減速慢行及注意車前狀況，惟爭車
    輛駕駛人王盈智違反轉彎應減速慢行及注意車前狀況之注意
    義務，而從後方追撞被告駕駛之車輛，進而衍生本案事故，
    堪認原告保戶即駕駛人王盈智之疏忽行為係造成本件事故之
    原因；而被告同時亦剛轉向駛入新平路行駛，縱有原告所述
    驟然減速暫停之情，亦應係後車駕駛所需能及時反應之情形
    ，自難苛責令其負不法過失之責任。
　㈢綜上所述，本件車禍發生之原因係爭車輛駕駛人王盈智違反
    轉彎應減速慢行及注意車前狀況之注意義務以致追撞前方之
    被告車輛所致，被告則無過失，業已論述如前，被告自不負
    侵權行為損害賠償之責，原告於依保險契約賠付系爭機車之
    修車費用予王盈智後，亦無代位王盈智對被告行使侵權行為
    損害賠償請求權可言。從而，原告依民法第184條第1項前段
    、第191條之2、第196條、保險法第53條第1項規定之法律關
    係，請求被告給付原告21,141元，及自起訴狀繕本送達翌日
    起至清償日止，按週年利率百分之5計算之利息，為無理由
    ，應予駁回。
四、本件事證已臻明確，兩造其餘攻擊防禦方法及所舉證據，經
    審酌結果，與本件判決結論均無影響，爰不一一論述，附此
    敘明。
五、依民事訴訟法第436條之19第1項、第78條規定，本件訴訟費
    用額確定為1,000元（即原告繳納之第一審裁判費1,000元）
    ，命由原告負擔。
中　　華　　民　　國　　110 　年　　12　　月　　21　　日
                      臺灣臺中地方法院臺中簡易庭
                                  法　官　張清洲
以上為正本係照原本作成。
如不服本判決，應於送達後20日內，以判決違背法令為理由，向
本院提出上訴狀並表明上訴理由（上訴理由應表明一、原判決所
違背之法令及其具體內容；二、依訴訟資料可認為原判決有違背
法令之具體事實），如於本判決宣示後送達前提起上訴者，應於
判決送達後20日內補提上訴理由書（須附繕本）。並應繳納上訴
費新臺幣壹仟伍佰元，如未繳納，依民事訴訟法施行法第9 條之
規定，認當事人明知上訴要件有欠缺，逕以裁定駁回其上訴。
中　　華　　民　　國　　110 　年　　12　　月　　21　　日
                                  書記官  何惠文